【裁判字號】    89,交上易,2391
【裁判日期】    890829
【裁判案由】    過失傷害
【裁判全文】
台灣高等法院台中分院刑事判決                八十九年度交上易字第二三九一號
    上  訴  人
    即  被  告  丙○○
右列上訴人因過失傷害案件，不服台灣台中地方法院中華民國八十九年八月二十九日
第一審判決（民國八十九年度交易字第三九三號；起訴案號：台灣台中地方法院檢察
署八十九年度偵字第一○七○八號），提起上訴，本院判決如左：
    主  文
上訴駁回。
丙○○緩刑貳年。
    事實及理由
一、本案經本院審理結果，認第一審判決認事用法及量刑均無不當，應予維持，並引
    用第一審判決書記載之事實、證據及理由（如附件）。
二、被告仍執前詞，否認闖紅燈及超速行駛，經核非有理由，應予駁回。被告前未曾
    受有期徒刑以上刑之宣告，有卷附被告全國前案紀錄表一件在卷可稽，其因一時
    失慮，偶罹刑典，於本院審理中已與告訴人和解，有和解書一件在卷可稽，經此
    刑之宣告後，應知警惕而無再犯之虞，本院因認暫不執行其刑為當，併予以宣告
    緩刑二年，用啟自新。
三、據上論斷，應依刑事訴訟法第三百六十八條、第三百七十三條，刑法第七十四條
    第一款，判決如主文。
本案經檢察官甲○○到庭執行職務。
中      華      民      國    八十九    年      十一    月      十五    日
                                  台灣高等法院台中分院刑事第八庭
                                        審判長法  官  羅  得  村
                                              法  官  古  金  男
                                              法  官  林  輝  煌
右正本證明與原本無異。
不得上訴。
                                              書記官  劉  恒  宏
中      華      民      國    八十九    年      十一    月      十六    日
                                                                        Ｃ
臺灣臺中地方法院刑事判決                        八十九年度交易字第三九三號
    公  訴  人  臺灣台中地方法院檢察署檢察官
    被      告  丙○○  男五十四歲（民國○○○年○月○○日生）
                        住台中市○區○○街九八巷一六號
                        身分證統一編號：Ｎ一0000000號
右列被告因過失傷害案件，經檢察官提起公訴 (八十九年度偵字第一○七○八號)本
院判決如左：
    主  文
丙○○因過失傷害人，處有期徒刑肆月，如易科罰金，以參佰元折算壹日。
    事  實
一、丙○○於民國（下同）八十九年四月十九日十六時二十分許，駕駛車牌號碼ＭＶ
    －九二九一號自小客車，由北往南方向沿台中市○○路行駛，途經南平路與新和
    街速限四十公里市區道路且有燈光號誌指示之交岔路口時，本應注意行車速度，
    依標誌之規定，無標誌者，在市區道路時速不得超過四十公里，並應注意汽車行
    駛至交岔路口，其行進應遵守燈光號誌之指示，且依當時狀況並無不能注意之情
    形，詎其能注意，竟疏未注意及此，仍以時速約六十公里速度超速行駛，並違反
    燈光號誌之指示而闖越紅燈直行通過該交叉路口，適有乙○○○騎乘車牌號碼Ｓ
    ＹＨ－五四五號輕機車，由東往西方向沿台中市○○街駛經該交岔路口，並依燈
    光號誌為綠燈之指示駛出，丙○○因一時閃避不及，其所駕駛之自小客車撞及賴
    陳阿祝之輕機車右側，致乙○○○內出血合併胰臟創傷、頭部外傷及蜘蛛膜下腔
    出血、右腓骨折之傷害。
二、案經乙○○○訴請臺灣台中地方法院檢察署檢察官偵查起訴。
    理  由
一、訊據被告丙○○坦承於前揭時地駕車與告訴人發生車禍，惟矢口否認闖越紅燈及
    超速行駛之違規行為，辯稱：伊車速只有四十公里，伊是黃燈閃爍時前行在路中
    心線變黃燈時撞及被害人，伊並未闖紅燈云云。經查，右揭事實業據告訴人於偵
    審中指訴甚詳，並有肇事現場圖附卷可按。另證人即肇事時在告訴人左後方騎乘
    機車之賴鳳媚到庭證稱：我們行車方向是綠燈，丙○○之車速很快，丙○○闖紅
    燈等語。即被告於警初訊時亦坦承以時速六十至六十五公里之速度超速行駛，參
    以被告於偵查中辯稱伊行經該交叉路口前，南平路之號誌為綠燈閃爍（將轉換黃
    燈）伊快速通過云云，惟按號誌燈之轉換順序依序為綠燈、黃燈、紅燈，並無被
    告所云綠燈閃爍之情形，被告於本院審理中始改稱伊是黃燈閃爍時前行等語，凡
    此，在在足以証明被告駕車行進中並未注意號誌之管制，被告所辯顯係事後卸責
    之詞不足採信，其有超速及闖紅燈之違規行為，已可確定。按行車速度，依標誌
    之規定，無標誌者，在市區道路時速不得超過四十公里；且汽車行駛至交岔路口
    ，其行進應遵守燈光號誌之指示，道路交通安全規則第九十三條第一項第一款、
    第一百零二條第一項第一款分別定有明文。本件被告於前開時地駕車，本應注意
    遵守上開規定，而肇事地點為速限四十公里市區道路且有燈光號誌指示之交岔路
    口，被告又無不能注意之情形，詎其能注意，竟疏未注意及此，仍以時速約六十
    公里速度超速行駛，並違反燈光號誌之指示而闖越紅燈，因而肇事，致告訴人受
    傷，足證被告確有過失甚明，且其過失行為與告訴人受傷間具有相當因果關係。
    本件事證明確，被告犯行堪以認定。
二、核被告所為，係犯刑法第二百八十四條第一項前段之過失傷害罪。爰審酌被告過
    失程度之輕重、告訴人所受傷害程度、被告肇事後態度及肇事後被告迄今仍未與
    告訴人達成民事和解，取得諒解等一切情狀，量處如主文所示之刑，並諭知易科
    罰金之折算標準，以資懲儆。
據上論斷，應依刑事訴訟法第二百九十九條第一項前段、刑法第二百八十四條第一項
前段、第四十一條、罰金罰鍰提高標準條例第一條前段、第二條，判決如主文。
中      華      民      國    八十九    年      八      月    二十九    日
                                      台灣台中地方法院交通法庭
                                          法  官    許 金  樹
右正本證明與原本無異。
如不服本判決，應於判決送達後十日內向本院提出上訴狀，上訴於臺灣高等法院臺中
分院(須附繕本)。
                                          書記官
中      華      民      國    八十九    年      八      月    三十一    日
附錄論罪科刑實體法條文：
刑法第二百八十四條第一項：
因過失傷害人者，處六月以下有期徒刑、拘役或五百元以下罰金。致重傷者，處一年
以下有期徒刑、拘役或五百元以下罰金。
(罰金部份業經提高十倍為五千元)


司法院資訊處製作；財團法人民間司法改革基金會備份。
